臺灣板橋地方法院交通事件裁定　　　　　　　　　　九十一年度交聲字第五一○號
　　原處分機關　臺北市交通事件裁決所
　　受 處分 人　甲○○
右列受處分人因違反道路交通管理處罰條例案件，對於臺北市交通事件裁決所九十一
年二月二十六日所為之處分（原處分案號：北市裁三字第裁二二─ＡＸＸ○一一五七
三號），聲明異議，本院裁定如左：
    主  文
異議駁回。
    理  由
一、異議意旨略以：伊於民國九十年十二月二十一日在台北市○○路、環河南路一段
    駕駛之車號Ｔ七—七九二號營業小客車，違反道路交通安全規則肇事致人受輕傷
    ，已與對方和解並理賠醫療費用，為維持家計，請求不要吊扣駕駛執照云云。
二、按道路交通安全規則第一百零二條第四款規定：「汽車行駛至交叉路口，左轉彎
    時，應距交叉路口三○公尺前顯示方向燈或打手勢，行至交叉路口中心處左轉，
    並不得佔用來車道搶先左轉。」，又汽車駕駛人行經交岔路口未達中心處，佔用
    來車道搶先左轉彎者，處二百元以上六百元以下（新台幣六百元以上一千八百元
    以下）罰鍰；汽車駕駛人，駕駛汽車違反道路交通安全規則，因而肇事致人受傷
    者，吊扣其駕駛執照三個月至六個月；汽車駕駛人違反第四十八條之規定，除依
    原條款處罰鍰外，並記違規點數一點，道路交通管理處罰條例第四十八條第三款
    、第六十一條第三項規定、第六十三條第一項第一款分別定有明文。
三、經查，異議人即受處分人甲○○對其於九十年十二月二十一日五時五分，駕駛車
    牌Ｔ七─九七二號營業小客車，沿臺北市○○○路由北向南方向行駛至康定路口
    時，其左側車身與對向由蕭世濠駕駛之車牌ＡＳＸ─二二八號重型機車相撞而肇
    事之事實，並不爭執。又異議人駕駛汽車行駛至交岔路口，佔用來車道，搶先左
    轉之事實，亦據異議人於警訊中供稱：我沿環河南路由北向南行駛右側車道，至
    肇事地點前，先行跨越雙黃線駛入來車道欲左轉，就看到該重型機車，由環河南
    路南往北方向駛來，當時發現該車可能會撞到我，我就方向盤轉右欲讓該車，結
    果就撞到我車左照後鏡及左前葉子板而肇事等語在卷，有臺北市政府警察局萬華
    分局交通分隊交通事故談話紀錄表、補充資料表、台北市政府警察局交通警察大
    隊交通事故分析研判表及臺北市○○○○○道路交通事故調查報告表附卷可稽，
    是異議人駕駛汽車未行駛至交叉路口中心處，即佔用來車道搶先左轉之事實，應
    堪認定。又蕭世濠受有左小腿開放性骨折、左腿膝蓋骨折之事實，亦有臺北市政
    府警察局萬華分局交通分隊道路交通事故補充資料表在卷可參，揆諸上開說明，
    原處分機關據以援引上開規定，裁處受處分人罰鍰新台幣六百元並吊扣駕駛執照
    三個月，及記違規點數一點，並無不當。至異議人稱其已與對方私下達成和解，
    請求免罰云云，與法有違，本件異議無理由，應予駁回。
據上論斷，應依道路交通案件處理辦法第十九條，裁定如主文。
中      華      民      國    九十一    年      五      月    三十一    日
      臺灣板橋地方法院交通法庭
                                            法  官  楊  晉  佳
右正本證明與原本無異
如不服本裁定應於送達後五日內向本院提出抗告狀
                                            書記官  黃  介  南
中      華      民      國    九十一    年      六      月      六      日
